vi: Dạng sản phẩm chăm sóc vải: Hạt tròn; Bóng sấy quần áo; Bọt xốp; Gel; Lỏng; Viên nén; Bột; Tờ; Dạng xịt; Khác
da: Tekstilplejeproduktform: Perler; Tørretumblerbolde; Skum; Gel; Væske; Puder; Pulver; Ark; Spray; Andet
sv: Form på textilvårdsprodukt: Kulor; Torktumlare bollar; Skum; Gel; Vätska; Poddar; Pulver; Ark; Spray; Övrigt
sl-SI: Oblika izdelka za nego tkanin: Biseri; Sušilne kroglice; Pena; Gel; Tekočina; kapsule; Prašek; Posteljne rjuhe; Razpršilo; Druga
bg-BG: Форма на продукта за грижа за тъкани: Малки топчета; Топки за сушилня; Пяна; Гел; Течност; Капсули; Пудра; Листове; Спрей; Друго
it: Forma del prodotto per la cura dei tessuti: Perline; Palline per asciugatrice; Schiuma; Gel; Liquido; Pastiglie; Polvere; Fogli; Spray; Altro
ko: 섬유 관리 제품 형태: 비즈; 건조기 볼; 거품; 젤; 액상; 포드; 가루; 시트; 스프레이; 기타
en: Fabric care product form: Beads; Dryer balls; Foam; Gel; Liquid; Pods; Powder; Sheets; Spray; Other
fi: Tekstiilienhoitotuotteen olomuoto: Koruhelmet; Kuivauspallot; Vaahto; Geeli; Nestemäinen; Kapselit; Jauhe; Arkit; Suihke; Muu
th: แบบฟอร์มผลิตภัณฑ์ดูแลผ้า: ลูกปัด; ลูกบอลอบผ้า; โฟม; เจล; แบบเหลว; แบบพ็อด; แบบผง; แผ่น; สเปรย์; อื่นๆ
hu: Textilápolási termék űrlapja: Gyöngyök; Szárítógolyók; Hab; Gél; Folyadék; Kapszulák; Por; Lapok; Spray; Egyéb
zh-TW: 織物護理產品劑型: 珠狀; 烘衣球; 泡棉; 凝膠; 液態; 膠囊; 粉末; 薄片; 噴霧; 其他
ru: Форма выпуска средства для ухода за тканью: Гранулы; Шарики для сушки; Пена; Гель; Жидкость; Капсулы; Порошок; Салфетки; Спрей; Другое
pt-PT: Forma do produto para cuidados com tecidos: Contas; Bolas para máquina de secar; Espuma; Gel; Líquido; Cápsulas; Pó; Folhas; Pulverizador; Outro
ro-RO: Forma produsului de îngrijire a țesăturilor: Bile; Bile de uscare; Spumă; Gel; Lichid; Capsule; Pudră; Foi; Spray; Altele
fr: Format du produit d’entretien du linge: Perles; Boules de séchage; Mousse; Gel; Liquide; Dosettes; Poudre; Feuilles; Vaporisateur; Autre
tr: Kumaş bakım ürünü formu: Boncuk; Kurutma topları; Köpük; Jel; Sıvı; Kapsül; Toz; Tabaka; Sprey; Diğer
sk-SK: Forma produktu na starostlivosť o textílie: Korálky; Gule do sušičky; Pena; Gél; Kvapalina; Kapsule; Prášok; Listy; Sprej; Iné
pl: Forma produktu do pielęgnacji tkanin: Koraliki; Kulki do suszarki; Pianka; Żel; Płyn; Kapsułki; Proszek; Arkusze; Spray; Pozostałe
hr-HR: Obrazac za proizvod za njegu tkanina: Perle; Kuglice za sušenje; Pjena; Gel; Tekućina; Kapsulirani; Puder; Listovi; Sprej; Ostalo
pt-BR: Formato do produto para cuidados com tecidos: Contas; Bolas para secadora; Espuma; Gel; Líquido; Saquinhos; Pó; Folhas; Spray; Outro
cs: Forma přípravku na péči o textilie: Kuličky; Koule do sušičky; Pěna; Gel; Kapalina; Kapsle; Prášek; Ubrousky; Sprej; Jiné
nb: Format for tekstilpleieprodukt: Perler; Tørketrommelballer; Skum; Gel; Væske; Teputer; Pulver; Ark; Spray; Annet
zh-CN: 织物护理产品的形式: 珠状; 烘干球; 泡沫; 凝胶; 液体; 胶囊; 粉末; 片状; 喷雾; 其他
el: Μορφή προϊόντος φροντίδας υφασμάτων: Χάντρες; Μπάλες στεγνωτηρίου; Αφρός; Τζελ; Υγρό; Pods; Σκόνη; Φύλλα; Σπρέι; Άλλο
ja: 衣類ケア用品の形態: ビーズ; 乾燥機用ボール; フォーム; ゲル; リキッド; ポッド; パウダー; シート; スプレー; その他
es: Formulario del productos para el cuidado de la ropa: Cuentas y abalorios; Bolas de secadora; Espuma; Gel; Líquido; Cápsulas; Polvo; Hojas; Aerosol; Otros
nl: Vorm van textielverzorgingsproduct: Kralen; Droogballen; Schuim; Gel; Vloeistof; Pods; Poeder; Bladen; Spray; Overig
lt-LT: Audinių priežiūros produkto forma: Karoliukai; Džiovinimo kamuoliukai; Porolonas; Gelis; Skystis; Kapsulės; Milteliai; Lakštai; Purškiklis; Kita
de: Form des Textilpflegeprodukts: Perlen; Trocknerbälle; Schaumstoff; Gel; Flüssig; Kapseln; Puder; Blätter; Spray; Sonstiges